臺灣高等法院高雄分院刑事裁定
111年度聲再字第134號
再審聲請人  
即受判決人  施宏明


                  （現於法務部○○○○○○○○○執行                        中） 
上列聲請人因竊盜等案件，對於本院101年度上易字第654號，中
華民國101年8月27日第二審確定判決（臺灣高雄地方法院101年
度易字第358號，起訴案號：臺灣高雄地方檢察署100年度偵字第
18607號），聲請再審，本院裁定如下：
    主  文
再審之聲請駁回。
    理  由
一、聲請意旨略稱：
（一）再審聲請人即受判決人施宏明（下稱聲請人）為101年度
      上易字第654號刑事判決，依刑事訴訟法第420條第1項第6
      款、第3項提出再審之訴。依刑法第98條第2項、刑法第2
      條第1項。聲請人因100年度易字第728號、100年度上易字
      第676號、100年度審易字第2429號、100年度上易字第882
      號、100年度上易字第884號、101年度審易字第240號等竊
      盜罪，共判處有期徒刑18年8月，另聲請人經101年度上易
      字第654號刑事判決判處有期徒刑3年7月，併宣告保安處
      分強制工作，上開所列之罪實可達成矯正之目的，懇請鈞
      院衡酌生命有限，依刑法第98條第2項免除刑之全部或一
      部（101年度上易字第654號判處有期徒刑3年7月部分，免
      除刑之執行或一部免除），刑法第2條第1項有利於聲請人
      之處罰皆定有明文，望鈞院諒察。
（二）依刑事訴訟法第420條第3項、刑事訴訟法第481條第1項、
      刑事訴訟法第2條第1項、第2項、刑法第98條第1項、刑法
      第2條第1項。由於101年度上易字第654號該案判處聲請人
      有期徒刑3年7月，併宣告強制工作3年，於刑前令入強制
      處所施以強制工作，於執行2年6月許接續執行徒刑，考量
      其目的仍是怕有期徒刑無法達致矯正之目的，而加強之處
      分，而後本案聲請數罪併罰（104年度聲字第1381號）刑
      事裁定合併判處有期徒刑22年，明顯已達過苛之矯正效果
      ，故依刑事訴訟法第420條第3項於判決確定後始存在或成
      立之事實、證據提出再審之訴。因104年度聲字第1381號
      刑事裁定與101年度上易字第654號刑事判決係有因果關係
      之相關案件，聲請人於保安處分強制工作已執畢，且對聲
      請人亦非最小之侵害手段，故依刑事訴訟法第481條第1項
      、刑法第98條第1項先執行保安處分，認為無執行刑之必
      要者，得免其刑之全部或一部執行，懇請鈞院依刑事訴訟
      法第2條第2項、刑法第2條第1項有利於聲請人之必要處分
      及適用最有利行為人之法律，請鈞院基於生命有限，酌情
      免其刑之一部執行，不然重複評價聲請人亦抵觸民主法治
      國一罪不二罰之疑慮，請鈞院法外施恩云云。
二、聲請再審應以再審書狀，敘述理由，附具原判決之繕本及證
    據，提出於管轄法院為之，但經釋明無法提出原判決之繕本
    ，而有正當理由者，亦得同時請求法院調取之。又法院認為
    聲請再審之程序違背規定者，應以裁定駁回之，刑事訴訟法
    第429條、第433條分別定有明文。所謂敘述理由，係指具體
    表明符合法定再審事由之原因事實而言；所稱證據，係指足
    以證明再審事由存在之證據，倘僅泛言有法定再審事由，而
    未敘明具體情形，或所述具體情形，顯與法定再審事由不相
    適合，或未提出足以證明再審事由存在之證據，均應認聲請
    再審之程序違背規定（最高法院102年度台抗字第615號刑事
    裁定意旨參照）。而所謂釋明，係指當事人提出證據，使法
    院就其主張之事實，得生薄弱之心證，信其大概如此之行為
    （最高法院101年度台抗字第251號民事裁定意旨參照）。
三、經查，聲請人不服本院101年度上易字第654號確定判決（下
    稱原確定判決），於民國111年10月28日具狀聲請再審，惟
    未檢附原確定判決繕本及證據資料，或指明可資調查之證據
    方法，亦未具體敘明究竟有何刑事訴訟法第420、421條所列
    舉之再審原因及具體事實，經本院於111年11月7日裁定命其
    應於5日內補正原確定判決之繕本及證據，該裁定已於111年
    11月10日送達法務部○○○○○○○○○，由聲請人收受，此有該裁
    定、本院送達證書在卷可稽（見本院卷第63至65頁）。聲請
    人嗣雖有補正提出原確定判決，但迄今仍未補正刑事訴訟法
    第420條第1項第6款、第3項所定之「新事實或新證據」；經
    本院開庭詢問，其仍未具體敘明有何刑事訴訟法第420條或
    第421條所定再審原因及具體事實，或足資判斷原確定判決
    對於事實認定有何錯誤，而確有再審事由存在之證據，有本
    院111年11月25日筆錄卷可憑（見本院卷第119-122頁）。至
    於其主張應執行刑過重，應免刑之全部或一部之執行云云，
    核非刑事訴訟法第420條或第421條所定再審原因。揆諸上開
    規定及說明，本件聲請再審之程序顯然違背規 定，應予駁
    回。
據上論斷，應依刑事訴訟法第433條，裁定如主文。
中　　華　　民　　國　　111 　年　　11　　月　　29　　日
                  刑事第七庭    審判長法  官  李璧君
                                      法  官  鍾佩真
                                      法  官  石家禎
以上正本證明與原本無異。
不得抗告。
中　　華　　民　　國　　111 　年　　11　　月　　29　　日
　　　　　　　　　　　　　　　　　　　書記官  楊馥華